ja: ボールスピード評価: エキストラファスト; ファスト; レギュラー; スロー/コントロール; その他
fr: Indice de vitesse du ballon: Très rapide; Rapide; Normal; Lent/contrôle; Autre
zh-CN: 球速等级: 超快; 快; 常规; 慢速/控制; 其他
cs: Rychlost míče: Extra rychlý; Rychlý; Standardní; Pomalý / pro kontrolu; Jiné
sl-SI: Ocena hitrosti žogice: Zelo hitro; Hitro; Navadno; Počasi/nadzor; Drugo
sk-SK: Index rýchlosti lopty: Extra rýchla; Rýchla; Bežná; Pomalá/kontrolná; Iná
hu: Labda sebességbesorolása: Extra gyors; Gyors; Normál; Lassú/kontroll; Egyéb
it: Valutazione della velocità della palla: Extra veloce; Veloce; Regolare; Lento/di controllo; Altro
pl: Klasa prędkości piłki: Bardzo szybka; Szybka; Standardowa; Wolna / kontrola; Inne
de: Ballgeschwindigkeitsbewertung: Extra schnell; Schnell; Regulär; Langsam/Kontrolle; Sonstige
vi: Xếp hạng tốc độ bóng: Cực nhanh; Nhanh; Tiêu chuẩn; Chậm/kiểm soát; Khác
bg-BG: Оценка на скоростта на топката: Много бърза; Бърза; Стандартна; Бавна/контрол; Друго
el: Βαθμολογία ταχύτητας μπάλας: Πολύ γρήγορη; Γρήγορη; Κανονική; Αργή/ελέγχου; Άλλο
nl: Bal snelheidsclassificatie: Extra snel; Snel; Regulier; Langzaam/controle; Overig
th: ระดับความเร็วของลูกบอล: เร็วพิเศษ; เร็ว; ปกติ; ช้า/เน้นควบคุม; อื่นๆ
lt-LT: Kamuolių greičio įvertinimas: Ypač greitas; Greitas; Standartinis; Lėtas / kontroliuojamas; Kita
tr: Top hız derecesi: Ekstra hızlı; Hızlı; Normal; Yavaş/kontrol; Diğer
zh-TW: 球速評級: 極快; 快; 一般; 慢/控制; 其他
pt-PT: Classificação da velocidade da bola: Extra rápido; Rápido; Normal; Lento/controlo; Outro
fi: Pallon nopeusluokitus: Erittäin nopea; Nopea; Normaali; Hidas/hallittu; Muu
ko: 볼 스피드 등급: 엑스트라 패스트; 패스트; 레귤러; 슬로우/컨트롤; 기타
hr-HR: Ocjena brzine loptice: Iznimno brzo; Brzo; Normalno; Sporo / kontrola; Ostalo
en: Ball speed rating: Extra fast; Fast; Regular; Slow/control; Other
pt-BR: Classificação de velocidade da bola: Extrarrápido; Rápido; Regular; Lento/controle; Outro
da: Klassificering af boldhastighed: Ekstra hurtig; Hurtig; Almindelig; Langsom/kontrol; Andet
sv: Bollhastighetsklassificering: Extra snabb; Snabb; Normal; Långsam/kontroll; Övrigt
nb: Ballhastighetsvurdering: Ekstra rask; Rask; Vanlig; Treg / kontroll; Annet
ru: Рейтинг скорости мяча: Очень быстрый; Быстрый; Стандартный; Медленный/контроль; Другое
ro-RO: Clasificarea vitezei mingii: Foarte rapid; Rapid; Normal; Lent/control; Altele
es: Clasificación de velocidad de la bola: Extrarrápido; Rápido; Regular; Lento/control; Otro